【裁判字號】    98,訴緝,21
【裁判日期】    980401
【裁判案由】    偽造有價證券等
【裁判全文】
臺灣高雄地方法院刑事判決              98年度訴緝字第21號
公  訴  人  臺灣高雄地方法院檢察署檢察官
被      告  乙○○
                    （另案在臺灣桃園監獄執行中）
上列被告因偽造有價證券等案件，經檢察官提起公訴（96年度偵
字第29627 、33035 號、96年度偵緝字第3647、3648號），本院
判決如下：
    主  文
乙○○共同犯竊盜罪，貳罪，均累犯，各處有期徒刑伍月。應執
行有期徒刑捌月。
    事  實
一、乙○○前因竊盜案件，分經臺灣板橋地方法院以95年度簡字
    第7409號判處有期徒刑3 月及本院以95年度簡字第7048判處
    有期徒刑3 月、96年度簡字第798 號判處有期徒刑4 月、96
    年度簡字第799 號判處有期徒刑4 月確定，減刑後定應執行
    刑有期徒刑6 月，於民國96年3 月30日入監服刑，甫於96年
    9 月29日縮刑期滿執行完畢。詎其仍不知悔改，甫出獄不久
    ，即與黃建參（黃建參部分，業經本院以96年度訴字第5155
    號判決確定）共同基於意圖為自己不法所有之犯意聯絡，於
    96年10月16日中午12時許，在桃園市○○路939 號之「HOME
    BOX 生活素材館」內，由黃建參先行進入該店內，先選定欲
    偷竊之目標，即Panasonic 廠牌無線電話機（型號KX-TG602
    17）1 組、數位式無線電話（型號KX-TC300，附贈USB 無線
    網路電話轉接器）各1 組（合計市價新臺幣《下同》6,000
    元），再將事先準備好之條碼換貼在上開物品上，以此方式
    躲避防盜設施感應，黃建參處理完畢後，再由乙○○購買汽
    車雨刷1 組，並將上開物品藏放在其購物袋內，以夾藏之方
    式攜出得逞。又於同日晚上8 時許，在高雄市前金區○○○
    路26 6號之「漢神百貨公司地下室三樓超市」內，由黃建參
    徒手竊取法國凱歌香檳酒1 瓶（市價1,800 元），交由乙○
    ○藏放在購物袋內，再由乙○○將上開物品經由未設置防盜
    感應設施之入口處攜出得逞。嗣於96年10月17日上午10時許
    ，黃建參因另案通緝，為警在高雄市○鎮區○○街157 號處
    查獲，並為警當場起出前揭無線電話機1 組、數位式無線電
    話各1 組、法國凱歌香檳酒1 瓶（已分別發還HOMEBOX 生活
    素材館、漢神百貨公司），始查悉上情。
二、案經高雄市政府警察局移請臺灣高雄地方法院檢察署檢察官
    偵查起訴。
    理  由
一、證據能力部分：
  (一)按筆錄內載之被告陳述與錄音或錄影之內容不符者，除有前
    項但書情形外，其不符之部分，不得作為證據，刑事訴訟法
    第100 條之1 第2 項定有明文。經查：共同被告黃建參於96
    年10月17日15時許在高雄市政府警察局刑警大隊接受警詢所
    製作之筆錄，其中雖記載：「（問：警方在你和乙○○所使
    用之7B-0786 號自小客車內起獲之條碼8 個、小美工刀1 個
    、國際牌無線電話機《KX-TG60217》1 組、國際牌數位式無
    線電話《KX-TCD300 》1 支、USB 無線網路電話轉接器各1
    組、法國凱歌香檳酒1 瓶、背袋1 個、汽車雨刷1 組等，如
    何得來？）Panasonic 廠牌無線電話機《型號KX-TG60217》
    1 組、Panasonic 廠牌數位式無線電話《型號KX-TCD300 》
    、USB 無線網路電話轉接器各1 組、法國凱歌香檳酒是我與
    乙○○從賣場以順手牽羊方式竊得，另條碼是我自己以購得
    之酒類的條碼影印剪貼，再與乙○○至賣場將要偷竊之物品
    上面所貼之條碼換貼我所自製之條碼，再由乙○○持往櫃臺
    買單出來。小美工刀是我在賣場要換貼條碼時，以美工刀修
    剪自製條碼與商品條碼同尺寸大小使用之工具。」（警卷
    第12頁），然經本院96年度訴字第5155號一案當庭勘驗上開
    警詢錄音帶，勘驗結果則為「（問：警方在你和乙○○所使
    用之7B-0786 號自小客車內起獲之條碼8 個、小美工刀1 個
    、國際牌牌無線電話機《KX-T G6 02 17 》1 組、國際牌數
    位式無線電話《KX-TCD30 0》1 支、US B無線網路電話轉接
    器各1 組、法國凱歌香檳酒1 瓶、背袋1 個、汽車雨刷1組
    等，如何得來？）無線電話機是乙○○跟我從賣場拿出來的
    。」、「（問：那法國香檳酒呢？）也是我跟乙○○拿出來
    的。」、「（問：汽車雨刷呢？）是去買的。」、「（問：
    順手牽羊的方式嗎？）是。」、「（問：條碼呢？）是我自
    己在家裡剪的，我買酒自己回來剪貼的。」、「（問：剪貼
    嗎？）是。」、「（問：影印剪貼嗎？）是。」、「（問：
    用途呢？）把要偷的東西，條碼換過去。」、「（問：你跟
    乙○○把賣場要偷的東西，其上面的條碼換貼你自己準備的
    條碼，再由乙○○持往櫃臺買單出來？）是。」、「（問：
    美工刀的用途呢？）割條碼用的。」、「（問：是在裡面的
    時候用的？）沒有、沒有，是割標籤的，用來割大小張的工
    具。」、「（問：是換貼條碼的工具？）不是、不是，是在
    割條碼大小用的。」、「（問：你是不是在賣場的時候割成
    大小張？）對。」等語（本院96年度訴字第5155號卷第118
    至121 頁），上開警詢筆錄內雖記載共同被告黃建參在賣場
    內修割條碼等語，惟本院勘驗錄音內容之結果，共同被告黃
    建參對於警察詢問是否在賣場內使用扣案美工刀割條碼，係
    連續答以「沒有」，並稱美工刀並非用來換貼條碼之工具，
    而是切割條碼大小之工具，雖共同被告黃建參末稱「（問：
    你是不是在賣場的時候割成大小張？）對。」，然此之供述
    已與前述回答之內容相違，是其稱可能是伊聽錯警察的意思
    （本院96年度訴字第5155號卷第121 頁），尚可採信，綜上
    ，共同被告黃建參上開警詢筆錄部分與錄音內容不相符合，
    依前揭規定，不得作為證據。
  (二)本判決後述所引用之證據資料，其中傳聞證據部分，縱無刑
    事訴訟法第159 條之1 至第159 條之4 或其他規定之傳聞證
    據例外情形，亦因檢察官及被告乙○○或同意可作為證據使
    用，或未聲明異議，依刑事訴訟法第159 條之5 第1 項、第
    2 項之規定，本院審酌該證據作成之情況，認為適當，應得
    為證據。
二、前揭犯罪事實，業據被告於本院審理時坦承不諱，核與共同
    被告黃建參於本院96年度訴字第5155號案之供述情節及證人
    劉立亮、莊博宇於警詢之指述內容（警卷第1 至3 頁，警
    卷第12至14頁），證人莊博宇於本院之結證內容（本院96
    年度訴字第5155號案卷第115 至138 頁）相符，並有扣押物
    品目錄表（警卷第39頁）、贓物認領保管單2 份（警卷
    第15頁，警卷第4 頁）、條碼照片（警卷第41頁）、無
    線電話機1 組、數位式無線電話各1 組、法國凱歌香檳酒1
    瓶之照片共4 張（警卷第42至43頁）在卷及條碼8 張扣案
    可資佐證，足認被告上開自白與事實相符，應堪置信。本件
    事證明確，被告犯行，均堪認定。
三、核被告所為，均係犯刑法第320 條第1 項普通竊盜罪。公訴
    意旨認本件2 次竊盜犯行，均係由共同被告黃建參持扣案之
    美工刀進入賣場，在賣場內裁切條碼後換貼在商品上，再交
    由被告夾藏商品攜出賣場，而認被告所為，均係犯刑法第32
    1 條第1 項第3 款之攜帶兇器竊盜罪嫌，惟查：如前所述共
    同被告黃建參之警詢筆錄雖記載其攜帶美工刀在賣場內切割
    條碼等語，惟與錄音結果不符，此部分警詢筆錄應無證據能
    力，先予敘明。就漢神百貨竊盜一案，被告於本院審理時供
    稱：偷酒那次因為是從入口帶走，沒有經過防盜器，因此可
    以偷成功等語（本院卷第91頁），核與證人莊博宇結證稱：
    超商之結帳出口處並無設置商品感應設施，但有員工負責巡
    視賣場，遭竊之酒瓶係放於開放式之冰箱，該區並無管制進
    出等語（本院96年度訴字第5155號卷第127 、128 頁）相符
    ，是漢神百貨超商既無商品感應設施，觀以本案遭竊之香檳
    酒瓶身上之標籤條碼完好，未有遭換貼、毀損或破壞之情狀
    ，有卷附之前揭照片可參（警卷第42頁），從而，香檳酒
    1 瓶應係共同被告黃建參直接交由被告夾藏攜出，尚無以美
    工刀裁切條碼換貼之情事，應甚明確。就HOMEBOX 生活素材
    館竊盜一案，被告於偵訊時供稱，黃建參負責換貼條碼等語
    （臺灣高雄地方法院檢察署96年度偵字第29627 號卷第18
    頁），於本院審理時供稱：黃建參進去賣場處理條碼，條碼
    係他事先預備的，到賣場內換貼等語（本院卷第91頁），觀
    以卷附條碼照片（警卷第41頁），本件扣案條碼多達8 張
    ，其款式大小有所不同，且事先預備多種款式大小之條碼換
    貼，與在偷竊現場裁切條碼相比，較為安全，從而，被告供
    稱條碼係黃建參事先預備，到賣場內換貼等語，與現有事證
    及常情相符，堪予採信。況且，本案之所以查獲，係因共同
    被告黃建參因詐欺案經通緝，為警逮捕並執行附帶搜索後，
    詢問被告黃建參其車內之香檳酒、無線電話機組及無線網路
    電話轉接器從何而來，經共同被告黃建參坦承係分別偷竊而
    來，並於車內共同被告黃建參之夾克內扣得美工刀1 把，始
    查悉本案，業經證人尤啟明結證屬實（本院96年度訴字第
    5155號卷第123 至125 頁），由此可知被告及共同被告黃建
    參非於偷竊現場經人發覺而遭查獲，而扣案之美工刀係於共
    同被告黃建參車內所扣得，尚難據此認定共同被告黃建參攜
    帶美工刀進入賣場竊盜。此外，復查無其他證據足資證明被
    告及共同被告黃建參確係攜帶美工刀等兇器，以在竊盜現場
    切割條碼換貼之方式竊取本案之香檳酒、無線電話機組及無
    線網路電話轉接器等物，自應為有利於被告二人之認定，論
    以刑法第320 條第1 項竊盜罪，惟二者基本社會事實同一，
    爰依法變更起訴法條。被告與共同黃建參就上開2 次竊盜犯
    行，有犯意之聯絡及行為之分擔，均為共同正犯。被告所犯
    上開二罪，犯意各別，應分論併罰之。又被告有如前開事實
    欄所載之犯罪科刑及執行紀錄，此有臺灣高等法院被告前案
    紀錄表1 份在卷可稽，其前受徒刑之執行完畢後，5 年以內
    分別故意再犯本件有期徒刑以上之罪，均為累犯，各應依刑
    法第47條第1 項規定，加重其刑。爰審酌被告已有竊盜前科
    ，甫執行完畢出獄不久後，又犯下本件2 次竊盜犯行，足認
    其尚未知所警惕，且欠缺尊重他人財產法益之觀念，均本應
    從重量處，惟念及被告犯後坦承犯行，態度良好，所竊得財
    物業已歸還被害人，有贓物認領保管單2 份在卷可稽，被害
    人損害已有減低，及其犯罪動機、目的、手段、犯罪所生之
    危害等一切情狀，分別量處如主文所示之刑及定應執行之刑
    。扣案之條碼8 張、美工刀1 把、汽車雨刷1 支及背包1 個
    等物，非屬職權沒收之物，亦非供本件犯罪所用或預備之物
    ，爰均不予宣告沒收，附此敘明。
據上論斷，應依刑事訴訟法第299 條第1 項前段、第300 條，刑
法第28條、第320 條第1 項、第47條第1 項、第51條第5 款，刑
法施行法第1 條之1 ，判決如主文。
本案經檢察官甲○○到庭執行職務。
中    華    民    國    98    年    4     月    1     日
                  刑事第十四庭  審判長 法  官   莊松泉
                                       法  官   林揚奇
                                       法  官   顏銀秋
上正本證明與原本無誤。
如不服本判決應於收受判決後10日內向本院提出上訴書狀，並應
敘述具體理由。其未敘述上訴理由者，應於上訴期間屆滿後20日
內向本院補提理由書（均須按他造當事人之人數附繕本）「切勿
逕送上級法院」。
中    華    民    國    98    年    4     月    1     日
                                       書記官   董明惠
附錄論罪科刑法條：
刑法第320條第1項
意圖為自己或第三人不法之所有，而竊取他人之動產者，為竊盜
罪，處5 年以下有期徒刑、拘役或 5 百元以下罰金。


司法院資訊處製作；財團法人民間司法改革基金會備份。
